臺灣臺南地方法院行政訴訟判決
110年度交字第1號
                                    111年6月15日辯論終結
原      告  陳清錠  


被      告  臺南市政府交通局

代  表  人  王銘德  
訴訟代理人  黃曉妍律師
複  代理人  蔡佳渝律師
上列當事人間交通裁決事件，原告不服被告109年12月14日南市
交裁字第78-U00000000號裁決，提起行政訴訟，本院判決如下：
    主  文
一、原告之訴駁回。
二、訴訟費用新臺幣參佰元由原告負擔。
    事實及理由
一、事實概要：原告於109年10月18日13時36分許，駕駛車牌號
    碼000-0000號自用小客車（下稱系爭汽車），行經臺南市新
    營區東山路平交道前（下稱系爭平交道），因有「在鐵路平
    交道臨時停車」之違規行為，經內政部警政署鐵路警察局高
    雄分局新營派出所（下稱舉發單位）員警製單舉發，嗣原告
    向被告提出申訴，被告請舉發單位調查結果，仍認原告有前
    揭違規行為，遂於109年12月14日以其違規事證明確，依道
    路交通管理處罰條例第54條第3款以及第24條第1項第4款規
    定，裁處罰鍰新臺幣（下同）34,000元，吊扣（汽車）駕駛
    執照1年，並應參加道路交通安全講習。原告不服，遂提起
    本訴訟。
二、原告主張略以：
  ㈠行經新營區東山路平交道，恰遇該平交道警鈴號誌開始響起
    ，同時間本人車座椅上看見在新營區開元路與東山路口交通
    號誌已是紅燈號誌，東山路之一小段路面已停滿車輛延伸至
    平交道，本人之車輛無法向前行駛，在同一時間下平交道旁
    之柵欄亦擺下，瞬間敲打車頂，本人立即反應車輛倒車，但
    發覺後方來車逼近，為避免意外才選擇停駛。
  ㈡為何被告未依從輕原則罰鍰新台幣15,000元，其裁罰係何標
    準?
  ㈢新營區東山路平交道幾十年來上下班尖峰時段交通擁塞為人
    所詬病，一直無法解決，道路平交道設計不當。　　
　㈣並聲明：原處分撤銷，訴訟費用由被告負擔。
三、被告答辯則以：
　㈠原告於109年10月18日13時36分許，駕駛車牌號碼000-0000號
    自用小客車，行經臺南市新營區東山路平交道臨時停車，經
    警製單舉發，違規事證明確，被告乃據此裁處原告罰鍰34,0
    00元，吊扣（汽車）駕駛執照1年，並應參加道路交通安全
    講習，揆諸首揭規定，並無不合，應予維持。
  ㈡復按「汽車行駛中，駕駛人看到鐵路平交道標誌或標線後，
    應即將速度減低至時速15公里以下，……。」、「汽車駛至鐵
    路平交道前，如前面有車輛時，應俟前車駛離鐵路平交道適
    當距離而後車能安全通過後，始得通過。」、「汽車臨時停
    車時，應依下列規定：1、……鐵路平交道……等處，不得臨時
    停車。……3、設有禁止臨時停車標誌、標線處所不得臨時停
    車。……。」、「網狀線，用以告示車輛駕駛人禁止在設置本
    標線之範圍內臨時停車，防止交通阻塞。其劃設規定如左：
    ……3、接近鐵路平交道應予劃設，但無劃設空間者不在此限
    。……。」，道路交通安全規則第104條第1項及第2項、第111
    條第1項及道路交通標誌標線號誌設置規則第173條第1項分
    別定有明文。基此，汽車駕駛人駕車通過鐵路平交道時，須
    俟前方車輛駛離鐵路平交道適當距離而後車能安全通過，即
    後車不至被迫於鐵路平交道黃色網狀線範圍內臨時停車之情
    況下，始得駕車通過。
  ㈢本案經審視舉發單位監視錄影採證光碟內容：
    【影片檔名稱：AME-6801(13時36分49秒)】
  1.影片時間：2020/10/18  13：36：46〜13：36：50 系爭平交
    道雙閃光紅燈警示號誌開始亮起，原告駕駛系爭車輛自畫面
    左側由東山路東向西往開元路方向行駛，閃光紅燈亮起約3
    秒後，警鈴亦接著持續發出警示鈴聲。
  2.影片時間：2020/10/18  13：36：51〜13：36：53 原告駕駛
    系爭車輛繼續往開元路方向行駛至平交道黃網線範圍內，因
    前方車輛停止前進，原告亦跟著停止前進，暫停於黃色網狀
    線上。
  3.影片時間：2020/10/18  13：36：54〜13：37：02 系爭平交
    道遮斷桿開始放下，因系爭車輛之車身占用黃網區，導致該
    遮斷桿無法完全放下，遮斷桿並因而傾斜30度角擱置於系爭
    車輛車頂上。
    【影片檔名稱：AME-6801-2】
  1.影片時間：2020/10/18  13：37：02〜13：37：17 系爭平交
    道遮斷桿繼續放下，隨即聽聞女姓聲音廣播：火車快來了。
    原告駕駛系爭車輛往前挪動車身，遮斷桿始放下並擱置在系
    爭車輛後車廂上，此時系爭車輛車身完全進入並停止於平交
    道遮斷桿範圍內之黃網區。
  2.影片時間：2020/10/18  13：37：18〜13：38：02 原告駕駛
    之系爭車輛車身完全進入並停止於系爭平交道遮斷桿範圍內
    之黃網區。
    【影片檔名稱：AME-6801-3】
  1.影片時間：2020/10/18  13：38：40〜13：38：42 一輛列車
    自畫面左側行經系爭平交道之後，系爭平交道遮斷桿升起。
  2.影片時間：2020/10/18  13：38：42〜13：38：47 原告駕駛
    系爭車輛駛離黃網區。
    上開畫面有舉發單位109年11月2日鐵警高分行字第10900056
    58號函檢附錄影採證光碟1片可稽。
  ㈣又按道路交通標誌標線號誌設置規則第72條、第157條第1項
    及第2項、第170條第1項、第2項前段、第173條第1項及第2
    項明定：「（第1項）鐵路平交道標誌，用以告示車輛駕駛
    人及行人必須暫停、看、聽，確認安全時方得通過。穿越電
    化鐵路平交道時，應注意上方之高壓電線。（第2項）單線
    鐵路平交道用『遵31』。（第3項）雙線以上鐵路平交道用『遵
    32』。（第4項）單線電化鐵路平交道用『遵33』。（第5項）
    雙線以上電化鐵路平交道用『遵34』。」、「近鐵路平交道線
    ，用以指示前有鐵路平交道，警告車輛駕駛人謹慎行車，並
    禁止超車。」、「本標線僅用於無看守人員之鐵路平交道，
    其線條及標字規定如左：……。5、停止線　為橫向標線，白
    色，具反光性能，線寬30公分，與路中心線垂直繪設，距離
    近端之鐵路外側軌條至少3公尺。……。」、「停止線，用以
    指示行駛車輛停止之界限，車輛停止時，其前懸部分不得伸
    越該線。本標線設於已設有『停車再開』標誌或設有號誌之交
    岔路口，鐵路平交道或行人穿越道之前方及左彎待轉區之前
    端。」、「本標線為白實線，寬30至40公分，依遵行方向之
    路面寬度劃設之。……。」、「網狀線，用以告示車輛駕駛人
    禁止在設置本標線之範圍內臨時停車，防止交通阻塞。其劃
    設規定如左：……。3、接近鐵路平交道應予劃設，但無劃設
    空間者不在此限。……。」、「本標線為黃色。外圍線寬20公
    分，內線依行車方向成45度傾斜，線寬10公分，斜線間隔1
    至5公尺。」。經查，系爭東山路鐵路平交道之設置，係於
    鐵路兩側軌條外，先予劃設黃色網狀線（下稱黃網線），再
    於黃網線外平交道前之雙向車道，各劃設停止線，用以指示
    行駛車輛停止之界限。又系爭鐵路平交道東西雙向鐵道兩側
    均設置有「遵34」雙線以上電化鐵路平交道標誌及圓形紅色
    雙閃光及列車方向閃光箭頭號誌，提醒駕駛人注意前方路況
    ；而一般駕駛人駕車自東山路往開元路方向由東往西方向行
    駛行經系爭平交道前，地面亦可看見劃設有鐵路平交道之圖
    案及「鐵路」標字，則依上開系爭平交道前之佈設可知，對
    於行經該平交道之用路人，已充分達到告知前方有平交道且
    無難以辨識之情形，原告駕車行至臨近東山路平交道停止線
    前時，即將進入平交道範圍，雙閃光紅燈已亮起，警示鈴聲
    持續響起，應即於停止線前暫停，觀察前行之車輛已駛離平
    交道適當距離後，方可繼續往前行駛進入東山路平交道範圍
    （東山路與鐵路交錯的必要範圍即遮斷器內部的路段，參貴
    院107年度交字第60號行政訴訟判決理由六（二）3意旨）。
　㈤再按行政罰法第7條第1項明定：「違反行政法上義務之行為
    非出於故意或過失者，不予處罰。」，則不論違規行為人係
    故意或過失而違反道路交通管理處罰條例行政法上義務之行
    為，均應予處罰。人民違反法律上之義務而應受行政罰之行
    為，法律無特別規定時，雖不以出於故意為必要，仍須以過
    失為其責任條件。但應受行政罰之行為，僅須違反禁止規定
    或作為義務，而不以發生損害或危險為其要件者，推定為有
    過失，於行為人不能舉證證明自己無過失時，即應受處罰（
    司法院大法官會議釋字第275號解釋可資參照）。本案依上
    開錄影畫面可知，原告駕駛系爭車輛自畫面時間13時36分53
    秒起至同時38分47秒止，共計長達1分54秒時間內，皆暫停
    於系爭平交道黃網線及「遮斷桿」範圍內，且俟平交道前方
    之路口號誌轉為綠燈後，始跟著前方車輛駛離平交道範圍。
    揆諸上開道路交通安全規則及道路交通標誌標線號誌設置規
    則規定可知，原告駛近系爭平交道前，應預先停等，並視前
    方路口號誌顯示之燈號及路況允許其前進後，仍可保持平交
    道範圍淨空情形下，始可繼續前進，詎原告未盡其上開駕駛
    人應擔負之注意義務，仍繼續往前行駛，致其駕駛之小型車
    於通過系爭平交道鐵軌後，無法再繼續往前進，導致系爭車
    輛後輪以下車身因而占用系爭平交道黃網區及遮斷桿內部之
    淨空範圍，系爭平交道西北端之遮斷桿不僅因此無法完全放
    下，以30度角傾斜擱置於系爭車輛車頂及後車廂蓋上。原告
    上開行為，業已構成首揭規定之處罰要件，至為明確。依原
    告係合法考領有普通小型車駕駛執照之駕駛人（如乙證5）
    ，對於前揭道路交通安全規則，自應知之甚詳，並應確實遵
    守，原告縱非故意而為本件違規行為，但其應注意能注意而
    疏未注意，復無不能注意之情事，顯亦具有過失，仍不得據
    為免罰之依據。
　㈥末按道路交通管理處罰條例第92條第4項及違反道路交通管理
    事件統一裁罰基準及處理細則第1條及第2條規定：「本條例
    之罰鍰基準、舉發或輕微違規勸導、罰鍰繳納、向處罰機關
    陳述意見或裁決之處理程序、分期繳納之申請條件、分期期
    數、不依限期繳納之處理、分期處理規定及繳納機構等事項
    之處理細則，由交通部會同內政部定之。」，「本細則依道
    路交通管理處罰條例第92條第4項規定訂定之。」、「（第1
    項）處理違反道路交通管理事件之程序及統一裁罰基準，依
    本細則之規定辦理。（第2項）前項統一裁罰基準，如附件
    違反道路交通管理事件統一裁罰基準表。」，上開統一裁罰
    基準及處理細則規定及其附件「違反道路交通管理事件統一
    裁罰基準表」，係基於母法道路交通管理處罰條例第92條第
    4項規定，已考量「違反事件」、「法條依據」、「法定罰
    鍰額度或其他處罰」、「違規車種類別或違規情節」、「期
    限內繳納或到案聽候裁決者」、「逾越應到案期限30日內，
    繳納罰鍰或到案聽候裁決者」、「逾越應到案期限30日以上
    60日以內，繳納罰鍰或到案聽候裁決者」、「逾越應到案期
    限60日以上，繳納罰鍰或逕行裁決處罰者」等因素，作為裁
    量之標準，用以維持裁罰之統一性與全國因違反道路交通管
    理事件受處罰民眾之公平，不因裁決人員不同，而生偏頗，
    寓有避免各監理機關於相同事件恣意為不同裁罰之功能，並
    非法所不許，於憲法上保障人民財產權之意旨並無牴觸（司
    法院釋字第511號解釋意旨理由參照）。本案原告係駕駛「
    小型車」違反首揭規定，並於舉發通知單所訂之「應到案期
    限」內到案提出陳述，則被告依首揭規定之特定構成要件事
    實存在，參酌違反道路交通管理事件統一裁罰基準表，裁處
    原告駕駛「小型車」「最低」罰鍰金額34,000元，吊扣（汽
    車）駕駛執照1年，所為係特定法律效果之「羈束處分」，
    即被告並無裁量權限，必須依前揭規定之法律效果始可作成
    未逾越母法規定之羈束處分。又原處分上開處罰結果，雖將
    使原告短期內無法駕駛，惟其所限制之法益（即原告之行動
    自由）與所保護之法益（即他人及原告本人之生命、身體、
    健康、財產，以及公共安全、交通秩序等），尚非顯失均衡
    ，系爭處罰條例規定之處罰手段並未過當，尚難遽認牴觸憲
    法之比例原則（高雄高等行政法院103年度交上字第69號行
    政判決理由六（二）意旨參照）。是被告首揭裁決處分，揆
    諸上開說明，並無違誤。原告所訴，並無理由，核不足採。
    原告所訴，並無理由，核不足採。
　㈦被告並聲明：原告之訴駁回，訴訟費用由原告負擔。
四、本件事實概要欄所載之事實，除後列爭點外，業經兩造各自
    陳述在卷，兩造並分別提出如證據清單所示之證據。本件爭
    點厥為：原告是否有「在鐵路平交道臨時停車」之違規行為
    ？
五、本院之判斷：
  ㈠應適用法令：
　⒈道路交通管理處罰條例：
　　⑴第7條之1：對於違反本條例之行為者，民眾得敘明違規事
      實或檢具違規證據資料，向公路主管或警察機關檢舉，經
      查證屬實者，應即舉發。但行為終了日起逾7日之檢舉，
      不予舉發。
　　⑵第54條第3款：汽車駕駛人，駕車在鐵路平交道有下列情形
      之一者，處15,000元以上90,000元以下罰鍰，並吊扣其駕
      駛執照一年。因而肇事者，吊銷其駕駛執照：三、在鐵路
      平交道超車、迴車、倒車、臨時停車或停車。
　　⑶第24條第1項第4款：汽車駕駛人，有下列情形之一者，應
      接受道路交通安全講習：四、有第54條規定之情形。
  ⒉道路交通安全規則第104條：（第1項）汽車行駛中，駕駛人
    看到鐵路平交道標誌或標線後，應即將速度減低至時速15公
    里以下，接近平交道時，應依下列規定：一、鐵路平交道設
    有遮斷器或看守人員管理者，如警鈴已響、閃光號誌已顯示
    或遮斷器已開始放下或看守人員表示停止時，應即暫停，俟
    遮斷器開放或看守人員表示通行後，始得通過。如遮斷器未
    放下或看守人員未表示停止時，仍應看、聽鐵路兩方無火車
    駛來，始得通過。二、鐵路平交道設有警鈴及閃光號誌者，
    警鈴已響，閃光號誌已顯示，駕駛人應暫停俟火車通過後，
    看、聽鐵路兩方確無火車駛來，始得通過。如警鈴未響，閃
    光號誌未顯示，仍應看、聽鐵路兩方無火車駛來，始得通過
    。三、鐵路平交道上無看守人員管理或無遮斷器、警鈴、閃
    光號誌之設備者駕駛人應在軌道外三至六公尺前暫停、看、
    聽鐵路兩方無火車來時，始得通過。（第2項）汽車駛至鐵
    路平交道前，如前面有車輛時，應俟前車駛離鐵路平交道適
    當距離而後車能安全通過後，始得通過。
  ㈡按「對於違反本條例之行為者，民眾得敘明違規事實或檢具
    違規證據資料，向公路主管或警察機關檢舉，經查證屬實者
    ，應即舉發。但行為終了日起逾7日之檢舉，不予舉發。」
    、「（第1項）公路主管或警察機關受理民眾檢舉違反道路
    交通管理事件，應即派員查證，經查證屬實者，應即舉發，
    並將處理情形回復檢舉人。（第2項）前項檢舉違規證據係
    以科學儀器取得，足資認定違規事實者，得逕行舉發之。」
    行為時道路交通管理處罰條例第7條之1、違反道路交通管理
    事件統一裁罰基準及處理細則第22條第1項、第2項分別定有
    明文。考其規範意旨，係考量警力有限及民眾取巧違規成性
    ，為交通秩序混亂原因之一，一般民眾如能利用適當管道檢
    舉交通違規，除可彌補警力之不足外，亦將產生極大之嚇阻
    效果，以達到維護道路交通安全之行政目的；然為避免檢舉
    人刻意鑽營法律文字，造成法條之目的逸失，甚至衍生社會
    、鄰里之不安與不和諧，同時保障法條原立法精神目的在維
    護交通、保障安全，故針對舉發部分，增訂（7日）期限之
    規定，而強化社會秩序之安定性。是一般民眾見有違規事件
    ，皆可於行為終了日起7日內敘明違規事實或檢具違規證據
    資料，向公路主管或警察機關檢舉，經查證屬實者，應即舉
    發之。查檢舉人對原告於109年10月18日違規行為，於109年
    10月18日向警察機關檢舉，經舉發機關查證屬實而予舉發等
    情，此有舉發通知單、違反道路交通管理事件裁決重新審查
    紀錄表在卷可考（本院卷第83頁、第69至72頁）。是本件舉
    發程序於法並無不合。
　㈢原告於109年10月18日13時36分許，駕駛系爭汽車行經系爭平
    交道處，有「在鐵路平交道臨時停車」之違規行為。業據被
    告機關提出內政部警政署鐵路警察局高雄分局109年11月12
    日鐵警高分行字第1090005658號函檢附錄影採證光碟1片（
    含影片擷圖6幀）、GOOGLE實景圖共2幀等件為證（本院卷第
    89至98頁）。經本院當庭勘驗被告機關提出之錄影採證光碟
    內容，勘驗結果為：
　　被告機關提供有違規採證光碟1片，內有3 段影片檔，就影
    片內容勘驗如下：
    ⒈「AME-6801(13時36分49秒).AVI」影片檔：本段影片檔長
      度1分5秒，為系爭平交道之監視器所拍攝（監視器名稱為
      「平交道全場警西1」），影片一開始之畫面時間為109年
      10月18日13時36分1秒（下僅略記載分、秒數）。影片一
      開始，平交道之號誌及蜂鳴器並未作動，車輛也正常通過
      平交道。直至影片第45秒（畫面時間36分46秒）處，平交
      道之號誌開始閃爍，此時已有一部藍色休旅車剛駛近平交
      道黃網線區域，並想要通過系爭平交道，而系爭汽車於影
      片第48秒（畫面時間36分49秒）處從畫面上方出現往平交
      道方向駛來，此時蜂鳴器也發出警報聲響。影片第50秒（
      畫面時間36分51秒）處，原告駛至平交道前方停止線時，
      並無任何停等跡象即闖越停止線，意圖通過平交道。惟系
      爭汽車於影片51秒（畫面時間36分52秒）處，行駛至黃網
      線區域時，突然煞停於黃網線區域內，此時可見到系爭汽
      車車號為「AME-6801號」。之後於影片52秒（畫面時間36
      分53秒）處，東往西車道近端之平交道遮斷器降下時，直
      接敲擊在系爭汽車車頂上（靠近系爭汽車C柱位置）。影
      片第59秒（畫面時間37分0秒）時，東往西車道遠端之平
      交道遮斷器亦降下，此後影片於第1分0秒（畫面時間37分
      1秒）結束，此後影片1分1至5秒之影片畫面靜止。
    ⒉「AME-6801-2.AVI」影片檔：本段影片檔長度1分4秒，為
      接續前段影片之畫面（影片最初之畫面時間為109年10月1
      8日13時36分2秒）。系爭汽車仍停於黃網線區域，遮斷器
      杆子也降在系爭汽車車頂上。影片第5至13秒（畫面時間3
      7分7至15秒）處，系爭汽車稍微往前挪移，試圖使遮斷器
      能夠降至系爭汽車後方，而此時系爭汽車車頭距離鐵軌區
      域約僅有半部機車車長。之後系爭汽車維持靜止狀態至本
      段影片1分0秒時結束（此後畫面靜止至1分4秒）。
    ⒊「AME-6801-3.AVI」影片檔：本段影片檔長度1分4秒，為
      接續前段影片之畫面（影片最初之畫面時間為109年10月1
      8日13時38分2秒）。系爭汽車仍停於黃網線區域，遮斷器
      則在系爭汽車後方。影片第11至22秒（畫面時間38分13至
      23秒）處，列車從畫面左往右行駛通過畫面，此時可見列
      車距離系爭汽車停等之位置相當靠近。影片37秒（畫面時
      間（38分39秒）處起，遮斷器陸續升起，燈光及蜂鳴器停
      止運作，系爭汽車開始通過平交道鐵軌區域，並於影片第
      45秒（畫面時間38分47秒）處離開畫面，此後影片與本案
      無關。
　　上開勘驗結果有本院111年6月15日言詞辯論筆錄內容可稽。
    就上開勘驗結果，原告駕駛系爭汽車係於平交道警鈴響起，
    警告號誌閃動後3秒，方行駛至系爭平交道前方之停止線處
    ，此時原告本應依號誌及警鈴聲指示於平交道停止線後方停
    等，惟原告疏未注意號誌及警鈴聲之指示，貿然闖越停止線
    並闖入平交道遮斷桿內與鐵軌間之黃網線區域，後因平交道
    遮斷桿將放下及前方車道之容車空間不足而進退不得，被迫
    於該處臨時停車之事實，確屬「在鐵路平交道臨時停車」之
    違規行為無訛。
　㈣至於原告以系爭平交道設置上有所瑕疵，以及被告機關未依
    規定裁處罰鍰最低額云云部分，就系爭平交道設計部分，因
    臺南市新營區東山路平交道前方為一彎道，因此道路主管機
    關除於平交道前方繪設停止線、黃網線，架設平交道警告標
    誌外，更以欄架方式於車道上方放置警告燈號（本院卷97、
    98號），道路主管機關就系爭平交道之警告標誌、標線設置
    ，已屬完備。況原告係於平交道燈號、警鈴聲啟動後3秒，
    才行駛至停止線前方，除靠近系爭平交道路旁路旁之平交道
    號誌外，亦可通過欄架上之號誌了解前方平交道狀況，原告
    疏未注意號誌變化即貿然闖入平交道區域內，難謂其無過失
    。至於被告機關未依規定裁處罰鍰最低額15,000元部分，經
    本院當庭提出違反道路交通管理事件統一裁罰基準表之金額
    ，原告駕駛小型車而有道路交通管理處罰條例第54條第3款
    之違規行為時，裁罰基準表規定之最低罰則即為「罰鍰34,0
    00元，吊扣駕駛執照1年，及應參加道路交通安全講習」，
    被告機關本件依裁罰基準表之規定裁處原告，自屬適法。
  ㈤綜上所述，原告於109年10月18日13時36分許，駕駛系爭汽車
    系爭平交道處，確有「在鐵路平交道臨時停車」之違規行為
    ，被告依照道路交通管理處罰條例第33條第1項第9款及第63
    條第1項第1款，以及違反道路交通管理事件統一裁罰基準表
    之規定，裁處罰鍰34,000元，吊扣駕駛執照1年，及應參加
    道路交通安全講習之處分，揆諸首揭規定，原處分並無違法
    ，原告訴請撤銷為無理由，應予駁回。
六、本件第一審裁判費為300元，應由原告負擔，爰確定第一審
    訴訟費用額如主文第2項所示。
據上論結，本件原告之訴為無理由，依行政訴訟法第237條之8第
1項、第98條第1項前段，判決如主文。
中　　華　　民　　國　　111 　年　　6 　　月　　29　　日
　　　　　　　　　行政訴訟庭　法　官　侯明正
上為正本係照原本作成。
如不服本判決，應於判決送達後20日內，向本院提出上訴狀並表
明上訴理由（原判決所違背之法令及其具體內容或依訴訟資料可
認為原判決有違背法令之具體事實），其未載明上訴理由者，應
於提出上訴後20日內向本院補提理由書（上訴狀及上訴理由書均
須按他造人數附繕本，如未按期補提上訴理由書，則逕予駁回上
訴），並應繳納上訴裁判費新臺幣750元。
中　　華　　民　　國　　111 　年　　6 　　月　　29　　日
　　　　　　　　　　　　　　　書記官　陳惠萍
　　　　　　　　　　　　　　　
證據清單：
一、原告提出：   原證1 原告身分證件影本 15頁 原證2 內政部警政署鐵路警察局高雄分局鐵警行字第U00000000號舉發通知單及違規採證照片 17-18頁 原證3 被告機關109年12月14日南市交裁字第78-U00000000號裁決書 19頁 原證4 系爭平交道具體照片 21-27頁 原證5 被告機關109年11月18日南市交裁字第1091262015號函 29-31頁 原證6 原告說明照片 123-137頁 原證7 原告及其父母之身分證影本，與其父母之身心障礙手冊 139-141頁 二、被告提出：   被證1 內政部警政署鐵路警察局高雄分局鐵警行字第U00000000號舉發違反道路交通管理事件通知單及送達證書影本 83-84頁 被證2 臺南市政府交通局109年12月14日南市交裁字第78-U00000000號裁決書及送達證書、歸責駕駛人申請書 85-88頁 被證3 內政部警政署鐵路警察局高雄分局109年11月12日鐵警高分行字第1090005658號函檢附錄影採證光碟1片（含影片擷圖6幀） 89-95頁 被證4 GOOGLE實景圖共2幀 97-98頁 被證5 原告之汽車駕駛人基本資料 99頁 被證6 原告109年11月4日陳述單 101-103頁